# 应收款项融资的会计处理

提问人：老兵 701206 时间：2021-11-12 15:33:05
陈老师：
根据金融工具准则规定，应收款项融资（应收账款和应收票据）初始入账时，按公允价值计量，公允价值后续变动金额计入其他综合收益。
对于应收账款和应收票据，由于收到时即存在约定账期或承兑期，故理论上其公允价值低于应收金额。请问陈老师，在应收款项融资时，其初始入账价值该如何确定，准则依据是什么？
谢谢。

回答人：chenyiwei
根据新CAS 22第三十三条规定：“企业初始确认金融资产或金融负债，应当按照公允价值计量。对于以公允价值计量且其变动计入当期损益的金融资产和金融负债，相关交易费用应当直接计入当期损益；对于其他类别的金融资产或金融负债，相关交易费用应当计入初始确认金额。但是，企业初始确认的应收账款未包含《企业会计准则第 14 号——收入》所定义的重大融资成分或根据《企业会计准则第 14 号——收入》规定不考虑不超过一年的合同中的融资成分的，应当按照该准则定义的交易价格进行初始计量。”。
由于应收款项融资主要是通过商品销售或劳务提供所形成的应收银行承兑汇票，故其初始计量金额一般即为对应的收入计量金额。其后续公允价值计量时一般不考虑折现因素影响。